Minutes et répertoires du notaire Toussaint GIRARD, 13 novembre 1779 - 18 février 1794 (étude XXXIII)
Archives nationales
- Répertoire(s) de Toussaint GIRARD, 13 novembre 1779 - 4 février 1794; MC/RE/XXXIII/12 - MC/RE/XXXIII/13
  - Répertoire. 1779, 13 novembre - 1786, 30 décembre, 13 novembre 1779 - 30 décembre 1786; MC/RE/XXXIII/12
    - Inventaire après décès de Marie Jeanne Chappet, épouse Jean Baptiste Navir, 13 septembre 1781
      inventaire après décès; Chappet, Marie-Jeanne; Navir, Jean-Baptiste
    - Inventaire après décès de Marie Jeanne Chappet, femme de Jean Baptiste Navier, 13 septembre 1781
      dépôt de pièces; inventaire; Chappet, Marie-Jeanne; Navier, Jean-Baptiste
    - Inventaire après décès de Jean Baptiste Thiollie, 15 septembre 1781
      inventaire après décès; Thiollie, Jean-Baptiste
    - Inventaire après décès de Jean Baptiste Thiollié, 15 septembre 1781
      inventaire après décès; Thiollié, Jean-Baptiste
    - Testament déposé du sieur Raberge, 28 septembre 1781
      testament; dépôt de pièces; Raberge (sieur)
    - Contrat de mariage entre Pierre Fraincat et Adélaïde Thérèse Aubry, 29 septembre 1781
      contrat de mariage; Fraincat, Pierre; Aubry, Adélaïde Thérèse
    - Inventaire après décès de François Beaufils, 2 octobre 1781
      inventaire après décès; Beaufils, François
    - Contrat de mariage entre Jean Baptiste Arnaud de Rottnon et Ferdinande Louise Castelli, 2 octobre 1781
      contrat de mariage; Rottnon, Jean-Baptiste-Arnaud (de); Castelli, Ferdinande-Louise
    - Notoriété concernant Marie Yolande Armande de Goulaine, veuve de Sébastien, comte de Brue et femme de Henry Augustin de Baillehache, 16 octobre 1781
      notoriété; Goulaine, Marie-Yolande-Armande (de); Brue, Sébastien (comte de); Baillehache, Henry-Augustin (de)
    - Contrat de mariage entre Pierre Joseph Gambier et Marie Angélique Corne, veuve de Louis Augustin Antoine Charlot, dit Fontaine, 19 octobre 1781
      contrat de mariage; Gambier, Pierre-Joseph; Corne, Marie-Angélique; Charlot dit Fontaine, Louis-Augustin-Antoine
    - Testament déposé de Marie Louise Franquelin, femme Bourgeois, 19 octobre 1781
      testament; dépôt de pièces; Franquelin, Marie-Louise; Bourgeois (femme)
    - Dépôt du mortuaire de Nicolas Petitot, 20 octobre 1781
      acte d'état civil; dépôt de pièces; Petitot, Nicolas
    - Notoriété concernant Jean Baptiste Roger, 20 octobre 1781
      notoriété; Roger, Jean-Baptiste
    - Contrat de mariage entre Jean Baptiste Le Clerc et Marie Louise Josèphe Renard, 21 octobre 1781
      contrat de mariage; Le Clerc, Jean-Baptiste; Renard, Marie-Louise-Josèphe
    - Notoriété concernant Antoine Jean Sallembier, Marie Catherine Sallembier et Claude Sallembier, 22 octobre 1781
      notoriété; Sallembier, Antoine-Jean; Sallembier, Marie-Catherine; Sallembier, Claude
    - Contrat de mariage entre Jean Baptiste Navier et Marie Dirand, 22 octobre 1781
      contrat de mariage; Navier, Jean-Baptiste; Dirand, Marie
    - Notoriété concernant les légataires de Marie Anne Auger, veuve de Henry Sallembier, 23 octobre 1781
      notoriété; Auger, Marie-Anne; Sallembier, Henry
    - Notoriété concernant Marie Marguerite Jacqueline Dubut, veuve de Jacques Henneguy, 24 octobre 1781
      notoriété; Dubut, Marie-Marguerite-Jacqueline; Henneguy, Jacques
    - Notoriété concernant Marguerite Sallembier et Charles François Degournay, son mari., 25 octobre 1781
      notoriété; Sallembier, Marguerite; Degournay, Charles-François
    - Dépôt du mortuaire d'Henry Nicolas Georges de Deaulieu, 30 octobre 1781
      acte d'état civil; dépôt de pièces; Deaulieu, Henry-Nicolas-Georges (de)
    - Contrat de mariage entre Philibert Lechesneau et Madelaine Papon, 2 novembre 1781
      contrat de mariage; Lechesneau, Philibert; Papon, Madelaine
    - Contrat de mariage entre Jean Antoine Le Dieu et Anne Julie Lotino, 2 novembre 1781
      contrat de mariage; Le Dieu, Jean-Antoine; Lotino, Anne-Julie
    - Inventaire après décès de Louis François Delespine, 3 novembre 1781
      inventaire après décès; Delespine, Louis-François
    - Inventaire après décès de Louis François de Lespine, 3 novembre 1781
      inventaire après décès; De Lespine, Louis-François
    - Contrat de mariage entre monsieur Duroches et mademoiselle Rulhide, 7 novembre 1781
      contrat de mariage; Duroches (monsieur); Rulhide (mademoiselle)
    - Inventaire après décès de Alexandre Sauvin, 9 novembre 1781
      inventaire après décès; Sauvin, Alexandre
    - Inventaire après décès de Alexandre Lauvin, 9 novembre 1781
      inventaire après décès; Lauvin, Alexandre
    - Contrat de mariage entre Jean Henry et Marie Anne Duchesnay, 14 novembre 1781
      contrat de mariage; Henry, Jean; Duchesnay, Marie-Anne
    - Notoriété concernant Marie Leblanc, veuve de Paul Jean L'Heureux, 22 novembre 1781
      notoriété; Le Blanc, Marie; L'heureux, Paul-Jean
    - Notoriété concernant les enfants de Claude Chasteiguille de Paradis, 23 novembre 1781
      notoriété; Chasteiguille de Paradis, Claude
    - Contrat de mariage entre Antoine Marie Bestin et Marie Antoinette Meunier, 25 novembre 1781
      contrat de mariage; Bestin, Antoine-Marie; Meunier, Marie-Antoinette
    - Inventaire après décès de Etienne Valleran, 27 novembre 1781
      inventaire après décès; Valleran, Etienne
    - IAD de Etienne Vallerein et de Marie Marguerite Le Comte, sa femme., 27 novembre 1781
      inventaire après décès; Vallerein, Etienne; Le Comte, Marie-Marguerite
    - Contrat de mariage entre Nicolas Antoine Bestin et Jeanne Catherine Obir, veuve de Pierre Ravin, 27 novembre 1781
      contrat de mariage; Bestin, Nicolas-Antoine; Obir, Jeanne-Catherine; Ravin, Pierre
    - Inventaire après décès de Marie Marguerite Lecomte, épouse Etienne Valleran, 27 novembre 1781
      inventaire après décès; Lecomte, Marie-Marguerite; Valleran, Etienne
    - Notoriété concernant Marie Delafaye de Polignot, 28 novembre 1781
      notoriété; Delafaye de Polignot, Marie
    - Inventaire après décès de Genneviève Letanneur, épouse Alexandre Dupont, 29 novembre 1781
      inventaire après décès; Letanneur, Genneviève; Dupont, Alexandre
    - Compte d'exécution testamentaire les héritiers de Jean Pierre Suzanne Gay de La Tour et de Jean Nicolas Guilbert, 29 novembre 1781
      compte d'exécution testamentaire; Gay de La Tour, Jean-Pierre-Suzanne; Guilbert, Jean-Nicolas
    - Inventaire après décès de Geneviève Le Tanneur, femme d'Alexandre Dupont, 29 novembre 1781
      inventaire après décès; Le Tanneur, Geneviève; Dupont, Alexandre
    - Notoriété concernant Marie Jeanne Ganier, dite en religion sœur Placide, 29 novembre 1781
      notoriété; Ganier, Marie-Jeanne; religieux
    - Inventaire après décès de Claude Fort, 4 décembre 1781
      inventaire après décès; Fort, Claude
    - Inventaire après décès de Claude Fort, 4 décembre 1781
    - Inventaire après décès de Louis Blancheron, 12 décembre 1781
      inventaire après décès; Blancheron, Louis
    - Notoriété concernant Jeanne Houillon, veuve de Nicolas Watier, 13 décembre 1781
      notoriété; Houillon, Jeanne; Watier, Nicolas
    - Délivrance de legs de Jean François Rousselet à Marie Geneviève Bourgeois et à Marie Anne Revot, 21 décembre 1781
      délivrance de legs; Rousselet, Jean-François; Bourgeois, Marie-Geneviève; Revot, Marie-Anne
    - Contrat de mariage entre Bon Georges Gonnard et Cécile Pealat, 27 décembre 1781
      contrat de mariage; Gonnard, Bon-Georges; Pealat, Cécile
    - Dépôt d'intitulé d'inventaire après décès de Madeleine Beauge, veuve Thomas Filleul, 28 décembre 1781
      dépôt de pièces; extrait d'acte; inventaire après décès; Beauge, Madeleine; Filleul, Thomas
    - Inventaire après décès de Jeanne Rottet, veuve Robert Raveau. Interdiction, 29 décembre 1781
      inventaire après décès; Rottet, Jeanne; Raveau, Robert
    - Inventaire après décès de Marie Droin, veuve de Claude Capé, 29 décembre 1781
      inventaire après décès; Droin, Marie; Capé, Claude
    - Inventaire après décès de Jeanne Rollet, veuve de Robert Raveau, 29 décembre 1781
      inventaire après décès; Rollet, Jeanne; Raveau, Robert
    - Inventaire après décès de Marie Drouin, veuve Claude Cape, 29 décembre 1781
      inventaire après décès; Drouin, Marie; Cape, Claude
    - Contrat de mariage entre Thomas Collet et Thérèse Nicolle Moufle, 30 décembre 1781
      contrat de mariage; Collet, Thomas; Moufle, Thérèse-Nicolle
    - Contrat de mariage entre Pierre François Cochet et Charlotte Thérèse Dory, 6 janvier 1782
      contrat de mariage; Cochet, Pierre-François; Dory, Charlotte-Thérèse
    - Contrat de mariage entre Louis Fontaine et Jeanne Gié, 7 janvier 1782
      contrat de mariage; Fontaine, Louis; Gié, Jeanne
    - Contrat de mariage entre Charles Riestry et Jeanne Marguerite Marquet, veuve de Nicolas Petitot, 7 janvier 1782
      contrat de mariage; Riestry, Charles; Marquet, Jeanne-Marguerite; Petitot, Nicolas
    - Notoriété concernant François Marie Deglecol, 8 janvier 1782
      notoriété; Deglecol, François-Marie
    - Notoriété concernant Marie Rathan, 9 janvier 1782
      notoriété; Rathan, Marie
    - Notoriété concernant Claude Fagot, 9 janvier 1782
      notoriété; Fagot, Claude
    - Contrat de mariage entre François Le Costé et Reine Elizabeth Vacquemoulin, 12 janvier 1782
      contrat de mariage; Le Costé, François; Vacquemoulin, Reine-Elizabeth
    - Notoriété concernant Louis Dely, 15 janvier 1782
      notoriété; Dely, Louis
    - Contrat de mariage entre Jean Bertrand Dupuy et Louise Labbé, 19 janvier 1782
      contrat de mariage; Dupuy, Jean-Bertrand; Labbé, Louise
    - Contrat de mariage entre Jean Baptiste Gohin et Anne Françoise Finot, 31 janvier 1782
      contrat de mariage; Gohin, Jean-Baptiste; Finot, Anne-Françoise
    - Contrat de mariage entre Louis René Trossard de La Turpinnière et Henriette Josèphe Delobel, 1er février 1782
      contrat de mariage; Trossard de La Turpinniere, Louis-René; Delobel, Henriette-Josèphe
    - Inventaire après décès de Jeanne Rollet, veuve de Robert Raveau et femme de Jacques Tisserand, 9 février 1782
      inventaire après décès; Rollet, Jeanne; Raveau, Robert; Tisserand, Jacques
    - Notoriété concernant Marie Elizabeth Davenne, femme de François Chesneau et Anne Julie Chesneau, femme de François de Villard de Rochemore, 14 février 1782
      notoriété; Davenne, Marie-Elizabeth; Chesneau, François; Chesneau, Anne-Julie; Villard de Rochemore, François (de)
    - Testament déposé de Michel Faguier, 14 février 1782
      testament; dépôt de pièces; Faguier, Michel
    - Testament déposé de Claude Nicolas Louis René de Morin, 20 février 1782
      testament; dépôt de pièces; Morin, Claude-Nicolas-Louis-René (de)
    - Inventaire après décès de Michel Faguier, 20 février 1782
      inventaire après décès; Faguier, Michel
    - Dépôt du certificat de vie de Emanuel Philippe, comte de Gage, 22 février 1782
      notoriété; dépôt de pièces; Gage, Emanuel-Philippe (comte de)
    - Dépôt du certificat de vie d'Antoine Gabriel Heulliard de Turby, 22 février 1782
      notoriété; dépôt de pièces; Heulliard de Turby, Antoine-Gabriel
    - Notoriété concernant Claudine Françoise Jaud, femme de Pierre Fontaine, 25 février 1782
      notoriété; Jaud, Claudine-Françoise; Fontaine, Pierre
    - Inventaire après décès de Jean Nicolas Boucher, 27 février 1782
      inventaire après décès; Boucher, Jean-Nicolas
    - Notoriété concernant les héritiers de Pierre Lamon, 1er mars 1782
      notoriété; Lamon, Pierre
    - Dépôt du certificat de vie de la demoiselle Meretin, 6 mars 1782
      notoriété; dépôt de pièces; Meretin (demoiselle)
    - Notoriété concernant Antoine Guillaume Le Bel et Jean Thomas Le Bel, 10 mars 1782
      notoriété; Le Bel, Antoine- Guillaume; Le Bel, Jean-Thomas
    - Testament de Charles Théodore Joseph Becque, novice au prieuré royal de Saint Martin des Champs, 11 mars 1782
      testament; Becque, Charles-Théodore-Joseph
    - Testament de monsieur de Saint Lubin, 12 mars 1782
      testament; Saint Lubin (monsieur de)
    - Inventaire après décès de Geneviève Thuvin, femme de Jacques Basbier, 14 mars 1782
      inventaire après décès; Thuvin, Geneviève; Basbier, Jacques
    - Contrat de mariage déposé d' Ange Jean Ferdinand Van Bogael et Marie Charlotte Josèphe Coener, 15 mars 1782
      contrat de mariage; dépôt de pièces; Van Bogael, Ange-Jean-Ferdinand; Coener, Marie-Charlotte-Josèphe
    - Contrat de mariage entre Pierre Ruffereau et Jeanne Félicienne Beltard, 17 mars 1782
      contrat de mariage; Ruffereau, Pierre; Beltard, Jeanne-Félicienne
    - Contrat de mariage entre Charles Henry Elizabeth Pajot et Marie Nicole Julie Beauquesne, 21 mars 1782
      contrat de mariage; Pajot, Charles-Henry-Elizabeth; Beauquesne, Marie-Nicole-Julie
    - Dépôt du mortuaire de Jean Baptiste Roberge, 22 mars 1782
      acte d'état civil; dépôt de pièces; Roberge, Jean-Baptiste
    - Dépôt du certificat de vie de Vanhoobrouck, 22 mars 1782
      notoriété; dépôt de pièces; Vanhoobrouck
    - Testament déposé de Etienne Leclerc, 27 mars 1782
      testament; dépôt de pièces; Leclerc, Etienne
    - Inventaire après décès de Nicolas René Begat, 27 mars 1782
      inventaire après décès; Begat, Nicolas-René
    - Testament de Pierrette Voisenet, veuve de Nicolas Hérouard, 4 avril 1782
      testament; Voisenet, Pierrette; Hérouard, Nicolas
    - Contrat de mariage entre Pierre Richard et Marie Anne Vatelier, 7 avril 1782
      contrat de mariage; Richard, Pierre; Vatelier, Marie-Anne
    - Contrat de mariage entre Guillaume André Jalterat Desgranges et Marie Marguerite Lepène, 7 avril 1782
      contrat de mariage; Jalterat-Desgranges, Guillaume-André; Lepène, Marie-Margueritte
    - Testament déposé de Philippe Chaumont, baron de Riveray, 9 avril 1782
      testament; dépôt de pièces; Chaumont, Philippe, Riveray, (baron de)
    - Testament déposé de Charles Frédéric, marquis de Veynes et de Charles Barthélemy de La Tour de Bonnallon, marquis de Gouvernet, 11 avril 1782
      testament; dépôt de pièces; Veynes, Charles-Frédéric (marquis de); La Tour de Bonnallon, Charles-Barthélemy (de), Gouvernet, (marquis de)
    - Testament déposé de la succession vacante de Louis Tirpenne, 12 avril 1782
      testament; dépôt de pièces; Tirpenne, Louis
    - Contrat de mariage entre Charles Julles Bunelle et Marie Louise Catherine Landu, 14 avril 1782
      contrat de mariage; Bunelle, Charles-Julles; Landu, Marie-Louise-Catherine
    - Notoriété concernant Jean Baptiste Amblard et Anne Maillet, 15 avril 1782
      notoriété; Amblard, Jean-Baptiste; Maillet, Anne
    - Contrat de mariage entre Lazarre Etienne Jossier et Marie Nicolle Baton, 20 avril 1782
      contrat de mariage; Jossier, Lazarre-Etienne; Baton, Marie-Nicolle
    - Testament de Françoise Lemoyne, 22 avril 1782
      testament; Lemoyne, Françoise
    - Contrat de mariage entre Pierre Louis Herin et Marie Margueritte Laplace, 26 avril 1782
      contrat de mariage; Herin, Pierre-Louis; Laplace, Marie-Margueritte
    - Inventaire après décès de Philippe de Chaumont de Rivray, 29 avril 1782
      inventaire après décès; Chaumont de Rivray, Philippe (de)
    - Inventaire après décès de Marie Françoise Lemaux, 8 mai 1782
      inventaire après décès; Lemaux, Marie-Françoise
    - Contrat de mariage entre Etienne Nicolas Ferrand et Marguerite Austry, 12 mai 1782
      contrat de mariage; Ferrand, Etienne-Nicolas; Austry, Marguerite
    - Testament de Marie Segretain, 13 mai 1782
      testament; Segretain, Marie
    - Testament de Margueritte Françoise Biolon, 15 mai 1782
      testament; Biolon, Margueritte-Françoise
    - Dépôt du mortuaire de Marie Louise Constance Terrier, veuve de Charles Prosper Bauyen, marquis de Pêneuse, 16 mai 1782
      acte d'état civil; dépôt de pièces; Terrier, Marie-Louise-Constance; Bauyen, Charles-Prosper (marquis de Pêneuse)
    - Délivrance de legs de Perrette Fort, veuve de Simon Huet et héritière de Claude Fort, 16 mai 1782
      délivrance de legs; Fort, Perrette; Huet, Simon; Fort, Claude
    - Testament de Marie Wiette, veuve de Jean Innocent Gaulet et de Jean Lemoine, 17 mai 1782
      testament; Wiette, Marie; Gaulet, Jean-Innocent; Lemoine, Jean
    - Inventaire après décès de Marie Segrétain, 22 mai 1782
      inventaire après décès; Segrétain, Marie
    - Inventaire après décès de Jacques Rome, 23 mai 1782
      inventaire après décès; Rome, Jacques
    - Inventaire après décès imparfait de la veuve Guislain, 27 mai 1782
      inventaire après décès; Guislain (veuve)
    - Inventaire après décès de Marie Catherine Sir, femme de Michel Lambert, 27 mai 1782
      inventaire après décès; Sir, Marie-Catherine; Lambert, Michel
    - Notoriété concernant Elizabeth Bailly, 29 mai 1782
      notoriété; Bailly, Elizabeth
    - Testament du sieur Barrois, 31 mai 1782
      testament; Barrois (sieur)
    - Contrat de mariage entre Jean Sabatier et Jeanne Chaillard, 1er juin 1782
      contrat de mariage; Sabatier, Jean; Chaillard, Jeanne
    - Contrat de mariage entre Pierre Gabriel de Buscevent, vicomte de Buffevent et Antoinette Sophie de Chaumont de La Galazière, 2 juin 1782
      contrat de mariage; Buffevent, Pierre-Gabriel (vicomte de Buffevent); Chaumont de La Galaziere, Antoinette-Sophie (de)
    - Délivrance de legs de la succession vacante de Marie Margueritte Fayard de Savenières, 5 juin 1782
      délivrance de legs; Fayard de Savenieres, Marie-Margueritte
    - Testament de François Flornay, 7 juin 1782
      testament; Flornay, François
    - Notoriété concernant Jean Pierre Suzanne Guy de La Tour, 10 juin 1782
      notoriété; La Tour, Jean-Pierre-Suzanne-Guy (de)
    - Contrat de mariage entre Gabriel Jean Caillé et Marie Charlotte Dericquehaut, 11 juin 1782
      contrat de mariage; Caillé, Gabriel-Jean; Dericquehaut, Marie-Charlotte
    - Inventaire après décès de Jean Pierre Le Clerut, 13 juin 1782
      inventaire après décès; Le Clerut, Jean-Pierre
    - Délivrance de legs des héritiers de Marie Wiette, veuve de Jean Innocent Gaulet, 15 juin 1782
      délivrance de legs; Wiette, Marie; Gaulet, Jean-Innocent
    - Notoriété concernant Philibert Antoine Cuny d'Autrive, 15 juin 1782
      notoriété; Cuny d'Autrive, Philibert-Antoine
    - Contrat de mariage entre François Le Brun et Jeanne Elizabeth Varin, 17 juin 1782
      contrat de mariage; Le Brun, François; Varin, Jeanne-Elizabeth
    - Inventaire après décès de François Flornoy, 17 juin 1782
      inventaire après décès; Flornoy, François
    - Contrat de mariage entre Laurent Nicolas Brasseur et Louise Claude Margueritte Chauvin, veuve de Laurent Bourchaut, 17 juin 1782
      contrat de mariage; Brasseur, Laurent-Nicolas; Chauvin, Louise-Claude-Margueritte; Bourchaut, Laurent
    - Contrat de mariage entre Claude Morel et Marie Catherine Beaujolin, 19 juin 1782
      contrat de mariage; Morel, Claude; Beaujolin, Marie-Catherine
    - Notoriété concernant Jacques Philippe Dehangle et Jeanne Margueritte Cotelle, 20 juin 1782
      notoriété; Dehangle, Jacques-Philippe; Cotelle, Jeanne-Margueritte
    - Notoriété concernant Etienne Perret, 21 juin 1782
      notoriété; Perret, Etienne
    - Contrat de mariage entre Ferdinand Bretaux et Françoise Ursule Colas, 26 juin 1782
      contrat de mariage; Bretaux, Ferdinand; Colas, Françoise-Ursule
    - Contrat de mariage entre Joseph Pautré et Marie Margueritte Genty, 29 juin 1782
      contrat de mariage; Pautré, Joseph; Genty, Marie-Margueritte
    - Contrat de mariage entre Denis Joseph Faucheur et Antoinette Doinet, 30 juin 1782
      contrat de mariage; Faucheur, Denis-Joseph; Doinet, Antoinette
    - Contrat de mariage entre Jean François Le Prestre et Marie Jeanne Louise Jullien, 3 juillet 1782
      contrat de mariage; Le Prestre, Jean-François; Jullien, Marie-Jeanne-Louise
    - Notoriété concernant Marie Wiet, veuve de Jean Innocent Gaulet et de Jean Lemoine, 12 juillet 1782
      notoriété; Wiet, Marie; Gaulet, Jean-Innocent; Lemoine, Jean
    - Dépôt du certificat de vie de Louise Girault, dite de Saint Bernard et de Jean René Marjolain, 13 juillet 1782
      notoriété; dépôt de pièces; Girault dite Saint Bernard (de), Louise; Saint Bernard,Girault, Louise (dite); Marjolain, Jean-René
    - Dépôt du mortuaire d'André Florent legsrand, 15 juillet 1782
      acte d'état civil; dépôt de pièces; Legrand, André-Florent
    - Notoriété concernant André Florent legsrand, 18 juillet 1782
      notoriété; Legrand, André-Florent
    - Testament du sieur Porain dit Deschamps, 20 juillet 1782
      testament; Porain dit Deschamps (sieur); Deschamps, Porain (sieur dit)
    - Contrat de mariage entre André Lory et Marie Hondry Clergeon, 22 juillet 1782
      contrat de mariage; Lory, André; Hondry. Clergeon, Marie
    - Délivrance de legs constatant les héritiers de Marie Segrétain, 27 juillet 1782
      délivrance de legs; Segrétain, Marie
    - Contrat de mariage entre Claude Boillève et Anne Darnault, 27 juillet 1782
      contrat de mariage; Boillève, Claude; Darnault, Anne
    - Dépôt du mortuaire de Louise Elizabeth Martin, veuve d'Antoine Jeausert, 28 juillet 1782
      acte d'état civil; dépôt de pièces; Martin, Louise-Elizabeth; Jeausert, Antoine
    - Contrat de mariage entre Etienne Christophe Morel et Marie Joseph Cossart, 5 août 1782
      contrat de mariage; Morel, Etienne-Christophe; Cossart, Marie-Joseph
    - Contrat de mariage entre Jean Mahouere et Marie Victoire Clairet, 7 août 1782
      contrat de mariage; Mahouere, Jean; Clairet, Marie-Victoire
    - Notoriété concernant Jacob Frédéric Schmidt dit Krache, 7 août 1782
      notoriété; Schmidt dit Krache, Jacob-Frédéric; Krache, Schmidt, Jacob-Frédéric (dit)
    - Contrat de mariage entre André Etienne Duflos et Renée Marie Lavice, veuve de Noël Victor Perret, 10 août 1782
      contrat de mariage; Duflos, André-Etienne; Lavice, Renée-Marie; Perret, Noël-Victor
    - Contrat de mariage entre Thomas Antoine René Beuze et Marie Geneviève Bailly, 12 août 1782
      contrat de mariage; Beuze, Thomas-Antoine-René; Bailly, Marie-Geneviève
    - Contrat de mariage entre Nicolas Etienne Ferrand et Margueritte Austry, 12 août 1782
      contrat de mariage; Ferrand, Nicolas-Etienne; Austry, Margueritte
    - Contrat de mariage entre le sieur Muraine et la demoiselle Noël, 19 août 1782
      contrat de mariage; Muraine (sieur); Noël (demoiselle)
    - Contrat de mariage entre Jean Marie Pajeot et Jeanne Duzau Delamotte, 25 août 1782
      contrat de mariage; Pajeot, Jean-Marie; Duzau Delamotte, Jeanne
    - Inventaire après décès de Jean Joseph Hubert et de la demoiselle Poiru, sa femme, 29 août 1782
      inventaire après décès; Hubert, Jean-Joseph; Poiru (demoiselle)
    - Notoriété concernant monsieur de Pardailhan, 30 août 1782
      notoriété; Pardailhan (monsieur de)
    - Notoriété concernant Jeanne Margueritte Blondel, femme de Clément Le Cauchois, 5 septembre 1782
      notoriété; Blondel, Jeanne-Margueritte; Le Cauchois, Clémert
    - Notoriété concernant Jean Joseph Gaillard, 5 septembre 1782
      notoriété; Gaillard, Jean-Joseph
    - Contrat de mariage entre Charles Agnès Mangin et Louise Larsonneur, 9 septembre 1782
      contrat de mariage; Mangin, Charles-Agnès; Larsonneur, Louise
    - Contrat de mariage entre Jean Baptiste Louis Parquin et Margueritte Catherine Croiset, 14 septembre 1782
      contrat de mariage; Parquin, Jean-Baptiste-Louis; Croiset, Margueritte-Catherine
    - Dépôt du certificat de vie de Ferdinand Emmanuel Charles François Vanhoobrouck, 16 septembre 1782
      notoriété; dépôt de pièces; Vanhoobrouck, Ferdinand-Emmanuel-Charles-François
    - Délivrance de legs les héritiers de Jean Pierre Suzanne Guy Delatour à Jeanne Adélaïde Cathala Deserville, 16 septembre 1782
      délivrance de legs; Delatour, Jean-Pierre-Suzanne-Guy; Cathala Deserville, Jeanne-Adelaïde